臺灣桃園地方法院民事裁定　　　　　　　　　　　　　九十三年度簡聲抗字第八號
　　抗　告　人　乙○○
　　訴訟代理人　王迪吾律師
　　相　對　人　英屬維京群島商漢登企業有限公司台灣分公司
　　法定代理人　甲○○
右當事人間請求停止強制執行事件，抗告人對於中華民國九十三年十一月十五日本院
中壢簡易庭九十三年度壢簡聲字第三九號第一審民事簡易裁定提起抗告，本院裁定如
左：
    主      文
抗告駁回。
原裁定就抗告人應供擔保金額更正為新臺幣肆佰貳拾肆萬元。
抗告程序費用由抗告人負擔。
    理      由
一、抗告意旨略以：抗告人（出租人）與相對人（承租人）間所訂之租賃契約，每月
    租金為新臺幣（下同）二十六萬五千元，前因相對人於租約到期後拒不搬遷，抗
    告人遂持公證書聲請強制執行其遷讓房屋（本院九十三年度執字第二六五九六號
    執行事件），惟經相對人提起債務人異議之訴並聲請停止強制執行。按前開訴訟
    程序非短時間可以終結，抗告人於此期間內無法使用收益系爭租賃標的物，復因
    與相對人租期已屆滿，依法不得且不宜再向其收取租金，期間損失將達三百萬元
    以上，原審裁定一百萬元之擔保金額，與抗告人因停止執行所可能受到之損害金
    額，顯不相當。又抗告人於雙方之租期屆滿後，已另與第三人訂立為期六年之租
    賃契約，約定每月租金二十七萬元，並收取一百二十萬元之保證金，若抗告人無
    法履行時，依約需賠償加計一倍之賠償金，並將造成第三人解除前開租約之結果
    ，則抗告人因相對人聲請停止執行所受之損害，合計已達五百萬元以上。是以原
    裁定命相對人供擔保一百萬元後即得停止本院九十三年度執字第二六五九六號之
    執行事件，顯屬不當。為此，請求將原裁定廢棄，駁回相對人在原審之停止執行
    聲請。
二、按強制執行程序開始後，除法律另有規定外，固不停止執行，惟於提起異議之訴
    時，法院因必要情形或依聲請定相當並確實之擔保，得為停止執行之裁定，此觀
    強制執行法第十八條第一項、第二項之規定自明。又法院依強制執行法第十八條
    第二項定擔保金額而准許停止強制執行之裁定者，該項擔保係備供債權人因停止
    執行所受損害之賠償，其數額應依標的物停止執行後，債權人未能即時受償或利
    用該標的物所受之損害額，或其因另供擔保強制執行所受之損害額定之，非以標
    的物之價值或其債權額為依據；又此項金額之多寡應如何認為相當，原屬於法院
    職權裁量之範圍，非當事人所可任意指摘（參照最高法院八十九年度台抗字第三
    九四號裁定、九十一年度台抗字第四二九號裁定意旨）。
三、查抗告人以其與相對人間前經公證之租賃契約所製作之公證書為執行名義，向本
    院民事執行處聲請強制執行，命相對人遷讓房屋（租賃標的物），於執行程序中
    ，相對人向原審聲請裁定停止執行並提起債務人異議之訴，原審乃依強制執行法
    第十八條第二項規定，裁定命相對人供擔保一百萬元後，准予於前開債務人異議
    之訴確定前暫時停止本院九十三年度執字第二六五九六號強制執行程序，固非無
    見。惟原法院並未查明抗告人因相對人聲請停止執行後，抗告人未能即時利用該
    標的物所受之損害額為何，亦未查明抗告人因相對人聲請停止強制執行不當而可
    能遭受之損害情形為何，甚未說明其核定擔保金額所斟酌之憑據為何，遽核定擔
    保金額為一百萬元，揆諸前開說明，原裁定尚有未洽。次查，抗告人請求相對人
    返還上開租賃物，其因停止執行所受之損害，應係相當於租金之損失，而兩造間
    租約所約定之租金為每月二十六萬五千元，有房屋租賃契約一份在卷可憑（見原
    審卷第一二頁至第一五頁），本院審酌兩造間異議之訴案情尚非複雜，如以上開
    案件判決確定約需一年四個月（即十六個月）計算，認為抗告人因停止執行所可
    能受之損害即相當於上開期間之租金損失，爰酌定相對人供擔保之金額應更正為
    四百二十四萬元（265000×16 =0000000）。至抗告意旨認：原審准相對人於供
    擔保後得停止強制執行之裁定顯屬不當一節，核無足採，是以本件抗告為無理由
    ，應予駁回。
四、據上論結，本件抗告為無理由，爰依法裁定如主文。
中　　　華　　　民　　　國　　九十三　　年　　十二　　月　    三十一  　日
                                    臺灣桃園地方法院民事第三庭
                                            審判長法官　潘進柳
                                            法　　　官　張益銘
                                            法　　　官　周玉
右為正本係照原本作成。
不得再抗告。
中　　　華　　　民　　　國　　九十三　　年　　十二　　月　    三十一  　日
                                            書　記　官　張簡純靜
